最高法院刑事判決　　　　　　　　九十四年度台非字第一六號
　　上訴人　最高法院檢察署檢察總長
　　被　告　甲○○
　　　　　　　　　　籍設台灣省台北縣板橋市○○街66巷20號
　　　　　　　　　　4樓
　　　　　　　　　　號2樓
上列上訴人因被告違反槍砲彈藥刀械管制條例等罪案件，對於台
灣高等法院中華民國九十三年五月十四日第二審判決（九十二年
度上訴字第四二三四號，起訴案號：台灣板橋地方法院檢察署八
十九年度偵字第一五九六二號），認為違法，提起非常上訴，本
院判決如下：
    主  文
上訴駁回。
    理  由
非常上訴理由稱：「一、按除有特別規定外，被告未於審判期日
到庭而逕行審判者，其判決當然為違背法令。又第二審法院須被
告經合法傳喚無正當理由不到庭時，始得不待其陳述逕行判決。
此觀之刑事訴訟法第三百七十九條第六款、第三百七十一條規定
自明。經查本件被告因另犯毒品危害防制條例案，於（民國，下
同）九十三年四月二十三日至九十三年六月十日羈押在台灣台北
監獄台北分監執行，有該分監北分監總證字第一四一四號出監證
明書在卷可稽。原審於九十三年五月十七日審判期日雖已將傳票
送達，惟屆時未派警提訊，遽認被告經合法傳喚，無正當理由不
到庭，而不待其陳述逕行判決，其所踐行之訴訟程序，顯係違背
法令。二、案經確定且對被告不利。爰依刑事訴訟法第四百四十
一條、第四百四十三條提起非常上訴，以資糾正。」等語。
本院按非常上訴以對於確定判決，始得提起，此觀刑事訴訟法第
四百四十一條規定自明，如判決尚未確定，則雖發見該案件之審
判程序有所違背，儘可依通常上訴程序救濟，要不得提起非常上
訴。公示送達，以被告之住居所、事務所及所在地不明者，始得
為之，如被告所在地甚明，不向其所在地送達，而逕以公示送達
方式，以為送達，即不發生送達之效力（本院六十六年台非字第
一六七號判例要旨參照）。又送達於在監獄或看守所之人，應囑
託該監所長官為之，刑事訴訟法第五十六條第二項定有明文；寄
存送達，依刑事訴訟法第六十二條準用民事訴訟法第一百三十八
條第一項之規定，亦係以不能依民事訴訟法第一百三十六、一百
三十七條規定為送達者，始得為之。是倘應受送達人係在監執行
之人，即應依該規定而為送達，不能視其為所在不明，而逕以公
示送達方式為送達，或以寄存送達方式為送達，該送達不能發生
送達之效力，從而此項方式所送達之判決，無由確定，自不得對
之提起非常上訴。本件依非常上訴意旨載稱被告甲○○自九十三
年四月二十三日至九十三年六月十日間係經羈押於台灣台北監獄
台北分監執行，原審不察，其九十三年五月七日（非常上訴理由
書誤載為十七日）審判期日並未派警提訊，遽認該被告經合法傳
喚，無正當理由不到庭，而不待其陳述逕行判決，其所踐行之訴
訟程序違背法令等情，縱屬無訛；但卷查原審判決後，其對被告
甲○○所為判決正本之送達，係於九十三年五月二十四日將判決
正本寄存於台北縣政府警察局三重分局三重派出所，另以該被告
有刑事訴訟法第五十九條第一款情形為由，於九十三年六月十日
為公示送達之公告，有原審卷附送達證書、公示送達公告、公示
送達證書可稽，並未依上開規定對該被告為送達，揆諸首揭說明
，自難認其對該被告之送達判決正本，係已發生合法送達之效力
。原判決關於被告甲○○部分，既未經對該被告合法送達判決正
本，其上訴期間無從起算而尚未確定，縱有非常上訴意旨所指判
決違法之情形，仍可依通常上訴程序予以救濟，自不得對之提起
非常上訴，本件非常上訴即難認為有理由，應予駁回。
據上論結，應依刑事訴訟法第四百四十六條，判決如主文。
中　　華　　民　　國　九十四　年　　一　　月　 十三　 日
                      最高法院刑事第十庭
                          審判長法官  呂　潮　澤
                                法官  吳　昆　仁
                                法官  孫　增　同
                                法官  吳　昭　瑩
                                法官  黃　一　鑫
      本件正本證明與原本無異
                                      書  記  官
中　　華　　民　　國　九十四　年　　一　　月　 十八 　日
                                                      Ｅ
